臺灣桃園地方法院刑事裁定
111年度桃簡字第1224號
聲  請  人  臺灣桃園地方檢察署檢察官
被      告  何文緯




上列被告因竊盜案件，經檢察官聲請以簡易判決處刑（111年度
偵字第4080號、第4081號、第4082號），本院判決如下：
    主  文
何文緯犯竊盜罪，共參罪，均處有期徒刑參月，如易科罰金，均
以新臺幣壹仟元折算壹日；又犯偽造署押罪，共參罪，各處有期
徒刑參月，如易科罰金，均以新臺幣壹仟元折算壹日。應執行有
期徒刑壹年參月，如易科罰金，以新臺幣壹仟元折算壹日。未扣
案金門高粱酒、38度高粱酒、58度高粱酒及金門特級高粱酒各壹
瓶均沒收，如全部或一部不能沒收或不宜執行沒收時，追徵其價
額。如附件附表所示文件上偽造「何文翰」名義之署押均沒收。
    理  由
一、本件犯罪事實、證據及前案紀錄，除就犯罪事實欄一、㈢應
    第三行應更正為「金門特級高梁酒」外，其餘均引用檢察官
    聲請簡易判決處刑書之記載（如附件）。
二、被告於附件之附表所示文件上簽名、署押之用意，則係表明
    受詢問人、被告知權利人等身分，是作為人格同一性之證明
    ，並非表示其有製作或領收該等文書之意思，僅為單純偽造
    署押之行為。
三、核被告分就犯罪事實欄所載三次犯行所為，均係犯刑法第32
    0條第1項竊盜罪及第217 條偽造署押罪。
四、被告於三次犯行中，先後所為偽造署押之行為，係於密切接
    近之時、地實施，且係侵害同一之法益，各行為之獨立性極
    為薄弱，依一般社會健全觀念，在主觀上顯係基於同一之犯
    意，核屬接續犯之性質，皆應論以一罪。
五、被告所犯三次犯行及歷次犯行中所犯之竊盜罪與偽造署押罪
    ，行為之時、地皆不同，犯意有別，行為互殊，均應分論併
    罰。
六、查被告固有起訴書記載之前科，而有臺灣高等法院被告前案
    紀錄表1份附卷可查，但本院參照最高法院刑事大法庭110年
    度台上大字第5660號裁定意旨，尚難認檢察官就被告構成累
    犯之事實及應加重其刑事項，已具體指出證明之方法，爰不
    依累犯規定加重其刑，僅將被告之前科紀錄列入刑法第57條
    第5款「犯罪行為人之品行」之量刑審酌事由。
七、爰審酌被告因竊盜行為，侵害他人財產權，所為非是，本應
    配合檢警偵查，竟又冒用他人之身分，其行為以嚴重影響國
    家行政之正確性，徒增行政資源之浪費，行為毫無可取，本
    應予以嚴懲，惟念及被告終能坦承犯行，犯後態度尚可，兼
    衡被告犯罪之動機、手段、竊得財物之價值、其教育與經濟
    程度及前案紀錄等一切情狀，分量處如主文所示之刑，並定
    應執行之刑，且均諭知如易科罰金之折算標準。
八、沒收
  ㈠按犯罪所得，屬於犯罪行為人者，沒收之，刑法第38條之1 
    第1 項定有明文。查被告之犯罪所得為未扣案金門高粱酒（
    事實一）、38度高粱酒（事實二）、58度高粱酒（事實二）
    、金門特級高粱酒（事實三）各一瓶，應依刑法第38條之1 
    第1 項前段、第3 項之規定，宣告沒收，於全部或一部不能
    沒收或不宜執行沒收時，追徵其價額。  
  ㈡被告在附件之附表所示文件上偽造署押之「何文翰」之簽名
    、指印（各別數量詳如附表所示），不問屬於犯人與否，均
    依刑法第219 條規定宣告沒收。
九、據上論斷，依刑事訴訟法第449 條第1 項、第3項、第450 
    第1 項、第454 條第2 項，逕以簡易判決處刑如主文。
十、如不服本判決，應於判決送達後20日內，向本院提出上訴狀
    （應附繕本），上訴於本院合議庭。 
中　　華　　民　　國　　111 　年　　6 　　月　　2 　　日
　　　　　　      刑事第三庭  法　官　林莆晉
以上正本證明與原本無異。
如不服本判決，應於判決送達後20日內向本院提出上訴狀（應附
繕本）。
　　　　　　　　　　　　　　　書記官　王震惟　　　　　　
中　　華　　民　　國　　111 　年　　6 　　月　　6 　　日
附錄本案論罪科刑法條
中華民國刑法第320條
意圖為自己或第三人不法之所有，而竊取他人之動產者，為竊盜
罪，處5年以下有期徒刑、拘役或50萬元以下罰金。
意圖為自己或第三人不法之利益，而竊佔他人之不動產者，依前
項之規定處斷。
前二項之未遂犯罰之。
中華民國刑法第217條
（偽造盜用印章印文或署押罪）
偽造印章、印文或署押，足以生損害於公眾或他人者，處3年以
下有期徒刑。
盜用印章、印文或署押，足以生損害於公眾或他人者，亦同。
附件
臺灣桃園地方檢察署檢察官聲請簡易判決處刑書　
                                     111年度偵字第4080號
                                     111年度偵字第4081號
                                     111年度偵字第4082號
　　被　　　告　何文緯　男　62歲（民國00年00月00日生）
　　　　　　        　　籍設桃園市○○區○○○街000號
　　　　　　　        　（桃園市桃園戶政事務所）
        　　　　　　　　現居桃園市○○區○○街00巷0號5樓
                        601室
　　　　        　　　　國民身分證統一編號：Z000000000號
上列被告因竊盜等案件，業經偵查終結，認為宜聲請以簡易判決
處刑，茲將犯罪事實及證據並所犯法條分敘如下：
　　　　犯罪事實
一、何文緯前因竊盜案件，經臺灣桃園地方法院以107年度審易
    字第1262號判決判處有期徒刑2月（共6次），應執行有期徒
    刑8月確定，於民國108年12月16日執行完畢。詎仍不知悔改
    ，意圖為自己不法之所有，基於竊盜及偽造文書之犯意，分
    別為下列行為：
(一)於110年9月13日上午7時22分許，在桃園市○○區○○街000號1
    樓全家超商金寶店內，徒手竊取何偉廷所管領擺放在貨架上
    價值新臺幣（下同）750元之金門高梁1瓶，得手後旋即離去
    。嗣經何偉廷發覺遭竊，報警處理，而悉上情。何文緯為掩
    飾其身分逃避偵辦，於110年9月15日上午5時11分許，在桃
    園市政府警察局桃園分局青溪派出所，冒用「何文翰」之名
    義，接續在如附表編號1所示之文件上，偽造「何文翰」名
    義之簽名、指印，並將上開文件交還承辦員警而行使之。嗣
    何文翰於偵查中供稱其身分遭何文緯冒用，始發覺前揭情事
    ，足生損害於何文翰本人及警察機關對於文件製作與犯罪偵
    查之正確性。
(二)於110年9月19日上午8時11分許，在桃園市○○區○○路0段0號
    統一超商成高門市內，徒手竊取黃柏霖所管領擺放在貨架上
    價值875元之38度高梁及58度高梁各1支，得手後旋即離去。
    嗣經黃柏霖發覺遭竊，報警處理，而悉上情。何文緯為掩飾
    其身分逃避偵辦，於110年9月26日上午6時49分許，在桃園
    市政府警察局桃園分局青溪派出所，冒用「何文翰」之名義
    ，接續在如附表編號2所示之文件上，偽造「何文翰」名義
    之簽名、指印，並將上開文件交還承辦員警而行使之。嗣何
    文翰於偵查中供稱其身分遭何文緯冒用，始發覺前揭情事，
    足生損害於何文翰本人及警察機關對於文件製作與犯罪偵查
    之正確性。
(三)於110年9月22日上午7時39分許，在桃園市○○區○○路0段000
    號、357號統一超商輕井澤門市內，徒手竊取許嘉玥所管領
    擺放在貨架上價值580元之金門特極高梁酒1瓶，得手後旋即
    離去。嗣經許嘉玥發覺遭竊，報警處理，而悉上情。何文緯
    為掩飾其身分逃避偵辦，於110年9月26日上午7時23分許，
    在桃園市政府警察局桃園分局青溪派出所，冒用「何文翰」
    之名義，接續在如附表編號3至5所示之文件上，偽造「何文
    翰」名義之簽名、指印，並將上開文件交還承辦員警而行使
    之。嗣何文翰於偵查中供稱其身分遭何文緯冒用，始發覺前
    揭情事，足生損害於何文翰本人及警察機關對於文件製作與
    犯罪偵查之正確性。
二、案經何偉廷、黃柏霖、許嘉玥訴由桃園市政府警察局桃園分
    局報告暨本署簽分偵辦。
　　　　證據並所犯法條
一、上揭犯罪事實，業據被告何文緯於偵查中均坦承不諱，核與
    證人即告訴人何偉廷、黃柏霖及許嘉玥於警詢時、被害人何
    文翰（所涉竊盜罪嫌部分，另為不起訴處分）於偵查中之供
    述相符，並有桃園市政府警察局桃園分局青溪所相片黏貼紀
    錄表、桃園市政府警察局桃園分局青溪派出所照片黏貼紀錄
    表、桃園市政府警察局桃園分局照片黏貼紀錄表、桃園市政
    府警察局桃園分局青溪派出所調查筆錄、監視器截圖、權利
    告知書、桃園市政府警察局桃園分局111年3月28日桃警分刑
    字第1110003701號函暨所附之內政部警政署刑事警察局111
    年3月16日刑紋字第1110012074號鑑定書等及監視器光碟2片
    在卷可稽，被告犯嫌堪以認定。
二、按司法警察或司法警察官於詢問犯罪嫌疑人時所製作之詢問
    筆錄，係記載對於犯罪嫌疑人之詢問及其陳述，其內容當然
    含有受詢問人之意思表示，因該筆錄為公務員職務上所製作
    之文書，故為公文書之一種。受詢問人雖亦在筆錄之末簽名
    或按指印，以擔保該筆錄之憑信性，但不能因此即認為該筆
    錄係受詢問人所製作，而變更其公文書之性質。從而，被告
    在「警詢筆錄」、「偵訊筆錄」上偽造署押，並未表示另外
    製作何種文書，應只論以偽造署押罪，不成立行使偽造私文
    書罪，最高法院91年度台非字第294號判決意旨參照。次按
    偵查機關所製作之拘提逮捕通知書、權利告知書，其上若備
    有「收受人簽章欄」，由形式上觀察，於該欄內簽名及捺指
    印，即足表示由該姓名之人收受斯項通知書、告知書之證明
    ，是若有冒名而為之者，即應成立偽造私文書罪；倘偵查機
    關所製作之拘提逮捕通知書、權利告知書，其上僅備有「被
    通知（告知）人簽章欄」，則在該等欄位下簽名及捺指印時
    ，僅處於受通知（告知）者之地位，尚不能表示其係有製作
    何種文書之意思及曾為何項意思表示，故若有冒名而為之者
    ，應認成立偽造署押罪，有最高法院91年度台非字第295號
    判決意旨可供參酌。再按所謂署押，指於紙張或物體上簽署
    之姓名，或其他符號，其用在表示其承認簽署文書之效力，
    與印文具有同一之作用與效力，一般人有於姓名之下再按捺
    指紋，或以按捺指紋代替簽名者，如偽造指紋亦屬偽造署押
    之一種，有最高法院92年度台上字第4815號判決意旨可資參
    照。
三、核被告所為，就犯罪事實一、(一)部分，係犯刑法第320條
    第1項之竊盜罪嫌、刑法第217條第1項之偽造署押等罪嫌。
    又被告偽造署押之犯行，係於密切接近之時、地實施，行為
    間之獨立性極為薄弱，且被告於本案所涉案件冒名應訊係為
    避免遭警查知真實身分，其主觀上當有自始至終於該案件中
    皆冒名「何文翰」之意，請論以接續犯。被告所犯上開2罪
    間，罪名有別，行為互殊，請分論併罰；就犯罪事實一、(
    二)部分，係犯刑法第320條第1項之竊盜罪嫌、刑法第217條
    第1項之偽造署押等罪嫌。又被告偽造署押之犯行，係於密
    切接近之時、地實施，行為間之獨立性極為薄弱，且被告於
    本案所涉案件冒名應訊係為避免遭警查知真實身分，其主觀
    上當有自始至終於該案件中皆冒名「何文翰」之意，請論以
    接續犯。被告所犯上開2罪間，罪名有別，行為互殊，請分
    論併罰；就犯罪事實一、(三)部分，係犯刑法第320條第1項
    之竊盜罪嫌、刑法第217條第1項之偽造署押等罪嫌。又被告
    偽造署押之犯行，係於密切接近之時、地實施，行為間之獨
    立性極為薄弱，且被告於本案所涉案件冒名應訊係為避免遭
    警查知真實身分，其主觀上當有自始至終於該案件中皆冒名
    「何文翰」之意，請論以接續犯。被告所犯上開2罪間，罪
    名有別，行為互殊，請分論併罰。又被告前有如犯罪事實欄
    所載論罪科刑及執行情形，有本署刑案資料查註紀錄表附卷
    可稽，其於有期徒刑執行完畢後，5年以內故意再犯本件有
    期徒刑以上之罪，為累犯，請並斟酌依刑法第47條第1項之
    規定及司法院大法官釋字第775號解釋意旨加重其刑。未扣
    案之犯罪所得請依刑法第38條之1第1項前段、第3項之規定
    宣告沒收，並於全部或一部不能沒收或不宜執行沒收時，追徵
    其價額。至被告於如附表所示各文書欄位上，偽造之「何文
    翰」署名及指印，均請依刑法第219條之規定，宣告沒收。
四、依刑事訴訟法第451條第1項聲請逕以簡易判決處刑。
　　此　致
臺灣桃園地方法院
中　　華　　民　　國　 111　　年　　 4 　月　 　11　  日
　　　　　　　　　　　　　檢　察　官 楊挺宏
本件證明與原本無異 
中    華    民    國   111    年     4    月    14    日
                          書  記  官 盧憲儀
附記事項：
本件係依刑事訴訟法簡易程式辦理，法院簡易庭得不傳喚被告、
輔佐人、告訴人、告發人等出庭即以簡易判決處刑；被告、被害
人、告訴人等對告訴乃論案件如已達成民事和解而要撤回告訴或
對非告訴乃論案件認有受傳喚到庭陳述意見之必要時，請即另以
書狀向簡易法庭陳述或請求傳訊。
所犯法條：
中華民國刑法第320條
意圖為自己或第三人不法之所有，而竊取他人之動產者，為竊盜
罪，處 5 年以下有期徒刑、拘役或 50 萬元以下罰金。
意圖為自己或第三人不法之利益，而竊佔他人之不動產者，依前
項之規定處斷。
前二項之未遂犯罰之。
中華民國刑法第217條
（偽造盜用印章印文或署押罪）
偽造印章、印文或署押，足以生損害於公眾或他人者，處 3 年
以下有期徒刑。
盜用印章、印文或署押，足以生損害於公眾或他人者，亦同。
附表
編號 文書名稱 欄位 偽造之署押 1 桃園市政府警察局桃園分局青溪派出所110年9月15日調查筆錄 應告知事項之「受詢問人」欄 「何文翰」之署名1枚、指印1枚   「受詢問人」欄 「何文翰」之署名1枚、指印1枚   筆錄騎縫處 「何文翰」指印2枚 2 桃園市政府警察局桃園分局青溪派出所110年9月26日調查筆錄 應告知事項之「受詢問人」欄 「何文翰」之署名1枚、指印1枚   「受詢問人」欄 「何文翰」之署名1枚、指印1枚   筆錄騎縫處 「何文翰」指印2枚 3 桃園市政府警察局桃園分局青溪派出所110年9月26日調查筆錄 應告知事項之「受詢問人」欄 「何文翰」之署名1枚、指印1枚   「受詢問人」欄 「何文翰」之署名1枚、指印1枚   筆錄騎縫處 「何文翰」指印2枚 4 監視器截圖 「答」欄 「何文翰」之署名1枚、指印1枚 5 權利告知書 「受詢問人」欄 「何文翰」之署名1枚、指印1枚